【裁判字號】    89,訴,2541
【裁判日期】    891129
【裁判案由】    毒品危害防制條例
【裁判全文】
臺灣臺中地方法院刑事判決                        八十九年度訴字第二五四一號
    公  訴  人  臺灣臺中地方法院檢察署檢察官
    被      告  甲○○
右列被告因違反毒品危害防制條例案件，經檢察官提起公訴（八十九年度毒偵字第四
九一七號），本院判決如左：
    主  文
甲○○連續施用第一級毒品，累犯，處有期徒刑玖月，扣案之注射針筒壹支沒收；又
連續施用第二級毒品，累犯，處有期徒刑捌月，扣案殘沾（量微無法秤重）第二級毒
品安非他命之塑膠空袋壹只沒收銷燬之；扣案之塑膠吸管支及吸食器壹組均沒收。
應執行有期徒刑壹年月，扣案殘沾（量微無法秤重）第二級毒品安非他命之塑膠空
袋壹只沒收銷燬之；扣案之注射針筒壹支、塑膠吸管支及吸食器壹組均沒收。
    事  實
一、甲○○前曾於民國八十五年七月十四日、八十六年三月五日，因違反麻醉藥品管
    理條例案件，經本院及臺灣高等法院臺中分院分別判處有期徒刑六月、七月確定
    ，並先於八十五年八月二十七日易科罰金執行完畢；後又於八十六年十一日六日
    經送監執行完畢，復因施用第一級毒品海洛因案件，經本院以八十八年度毒聲字
    第一三八五號裁定送臺灣臺中看守所附設勒戒所觀察、勒戒後，認無繼續施用毒
    品之傾向，而由臺灣臺中地方法院檢察署檢察官於民國八十八年七月十五日以八
    十八年度偵緝字第七三五號案件為不起訴處分確定。詎甲○○猶不知警惕，於上
    開不起訴處分後五年內，又另基於施用第一級毒品海洛因之概括犯意，自八十九
    年四月初某日起至同年月十二日為警查獲前止，在其臺中縣太平市○○路八七八
    號二樓租住處內，以將少許第一級毒品海洛因粉末摻入注射針筒內，再以注射靜
    脈施用之方式，連續施用第一級毒品海洛因六至七次；又基於施用二級毒品安非
    他命之概括犯意，亦自八十九年四月初某日起至同年月十二日為警查獲前止，在
    其臺中縣太平市○○路八七八號二樓租住處內，以將少許第二級毒品安非他命放
    於吸食器內以火燒烤使成煙霧再吸其煙霧之方式，連續施用第二級毒品安非他命
    六至七次。迨至八十九年四月十二日凌晨三時許，為警在臺中縣太平市○○路與
    太平路口查獲，並帶同警員前往其臺中縣太平市○○路八七八號二樓租住處內，
    取出屬其所有之殘沾（量微無法秤重）第二級毒品安非他命之塑膠空袋一只及其
    所有供施用第一級毒品所用之注射針筒一支與供施用第二級毒品所用之塑膠吸管
    三支、吸食器一組等物，嗣經本院以八十九年度毒聲字第四五七七號裁定送觀察
    、勒戒後，經臺灣臺中看守所以八十九年十月五日以（八九）中所正總字第一七
    六九號函，認定甲○○有繼續施用毒品之傾向。
二、案經臺中市警察局第三分局報請臺灣臺中地方法院檢察署檢察官偵查起訴。
    理  由
一、右揭事實，業據被告甲○○於警、偵訊中及本院審理時坦承不諱，而被告於為警
    查獲後經採其尿液送請鑑驗，其結果甲基安非他命及嗎啡確均呈陽性反應，此有
    臺中市衛生局煙毒尿液檢驗成績書一紙附卷可參。此外復有被告所有之殘沾（量
    微無法秤重）第二級毒品安非他命之塑膠空袋一只、注射針筒一支、塑膠吸管三
    支及吸食器一組扣案足資佐證，則被告就其有施用第一、二級毒品海洛因及安非
    他命之自白核與事實相符，堪予採信；另被告前曾因施用第一級毒品海洛因案件
    ，經本院以八十八年度毒聲字第一三八五號裁定送臺灣臺中看守所附設勒戒所觀
    察、勒戒後，認無繼續施用毒品之傾向，而由臺灣臺中地方法院檢察署檢察官於
    民國八十八年七月十五日以八十八年度偵緝字第七三五號案件為不起訴處分確定
    等情，復有該不起訴處分書一件及臺灣臺中地方法院檢察署刑案資料查註紀錄表
    各一份在卷可按。又被告於五年內再犯毒品危害防制條例第十條之罪，經裁定送
    觀察勒戒，認有繼續施用毒品傾向，並有臺灣臺中看守所以八十九年十月五日以
    （八九）中所正總字第一七六九號函所附有無繼續施用毒品傾向證明書一份在卷
    可查，本件事證明確，被告之犯行洵堪認定。
二、按海洛因係毒品危害防制條例所定之第一級毒品，而安非他命則係同條例所稱之
    第二級毒品，均不得非法施用。而被告經依同條例第二十條第二項為不起訴處分
    後，五年內再犯同條例第十條之罪，經觀察、戒勒後，認有繼續施用毒品之傾向
    ，已如前述。是核被告所為，係犯毒品危害防制條例第十條第一項之施用第一級
    毒品罪及同條第二項之施用第二級毒品罪。查被告為供施用第一級毒品及第二級
    毒品而持有各該級毒品之低度行為，應各為施用之高度行為所吸收，均不另論罪
    。次查被告先後多次施用第二級毒品與第一級毒品之犯行，時間緊接，所犯構成
    要件相同，顯均係基於概括犯意反覆為之，均應依連續犯之規定論以一罪，並均
    依法加重其刑。再查被告所犯上開二罪，犯意各別，罪質互殊，應予分論併罰。
    末查被告前曾於八十五年七月十四日、八十六年三月五日，因違反麻醉藥品管理
    條例案件，經本院及臺灣高等法院臺中分院分別判處有期徒刑六月、七月確定，
    並先於八十五年八月二十七日易科罰金執行完畢；後又於八十六年十一日六日經
    送監執行完畢，有臺灣臺中地方法院檢察署刑案資料查註紀錄表一份附卷可稽，
    被告前受有期徒刑執行完畢，於五年以內再犯本件有期徒刑以上之二罪，為累犯
    ，均應依刑法第四十七條規定遞加重其刑。爰審酌被告之素行（有麻藥前科）、
    施用毒品係戕害自身健康、施用第一、二級毒品期間之長短、次數、犯罪之動機
    、目的、所生危害及犯後坦承犯行態度尚屬良好等一切情狀，分別量處如主文所
    示之刑，並定其應執行之刑，以示懲儆。
三、扣案殘沾（量微無法秤重）第二級毒品安非他命之塑膠空袋一只，其上殘沾之安
    非他命（被告尿液經送驗後，驗出有甲基安非他命陽性反應，應為安非他命無誤
    ）因與塑膠空袋一只已無從分離，該塑膠空袋一只亦應視為違禁物，屬查獲之毒
    品，應依毒品危害防制條例第十八條第一項前段之規定宣告沒收銷燬之。至另扣
    案之注射針筒一支、塑膠吸管三支及吸食器一組，係供施用第一級毒品與第二級
    毒品安非他命所用之物，業經被告於警訊時陳明在卷，且該扣案之注射針筒一支
    、塑膠吸管三支及吸食器一組等物依照一般物品使用情況而言，雖難認屬於專供
    施用毒品之器具，惟該扣案之注射針筒一支、塑膠吸管三支及吸食器一組既均為
    被告所有，且為供本件犯罪所用之物，爰依刑法第三十八條第一項第二款之規定
    宣告沒收之。
據上論斷，應依刑事訴訟法第二百九十九條第一項前段，毒品危害防制條例第十條第
一項、第二項、第二十條第三項前段、第十八條第一項前段，刑法第十一條前段、第
五十六條、第四十七條、第五十一條第五款、第三十八條第一項第二款，判決如主文
。
本案經檢察官李悌愷到庭執行職務。
中      華      民      國      八十九      年    十一  月    二十九    日
                                    臺灣臺中地方法院刑事第四庭
                                        法  官  許  旭  聖
右正本證明與原本無異。
如不服本判決，應於送達後十日內向本院提出上訴狀（須附繕本），上訴於臺灣高等
法院臺中分院。
                                        書記官
中      華      民      國      八十九      年    十二  月      四      日
附錄本案論罪科刑法條：
毒品危害防制條例第十條第一項：施用第一級毒品者，處六月以上五年以下有期徒刑
                              。
                      第二項：施用第二級毒品者，處三年以下有期徒刑。


司法院資訊處製作；財團法人民間司法改革基金會備份。
